【裁判字號】    95,裁,28
【裁判日期】    950112
【裁判案由】    就業服務法
【裁判全文】
最  高  行  政  法  院  裁  定
                                     95年度裁字第00028號
上  訴  人  第一大人力資源管理顧問有限公司
代  表  人  乙○○
被 上訴 人  臺中市政府
代  表  人  甲○○
上列當事人間因就業服務法事件，上訴人對於中華民國93年8月4
日臺中高等行政法院93年度訴字第290號判決，提起上訴，本院
裁定如下：
    主  文
上訴駁回。
上訴審訴訟費用由上訴人負擔。
    理  由
一、按對於高等行政法院判決上訴，非以其違背法令為理由，不
    得為之，行政訴訟法第242條定有明文。是對於高等行政法
    院判決上訴，若未具體說明原判決違背何項法令、不適用或
    如何適用不當之具體情事，即非主張原判決違背法令以為上
    訴理由，其上訴不應准許。
二、原審係以：上訴人受雇主黃文松委託以黃張阿花為受監護人
    名義，向行政院勞工委員會申請聘僱家庭外籍監護工等相關
    手續，經該會查證該申請用之診斷證明書為不實資料，函轉
    被上訴人查處，經被上訴人審查上訴人違反就業服務法第40
    條第8款規定屬實，遂依同法第65條第1項規定，以93年2月5
    日府勞行字第0930018170號處分書，處上訴人罰鍰新台幣（
    下同）30萬元整。上訴人不服該處分，循序提起本件行政訴
    訟。按「私立就業服務機構及其從業人員從事就業服務業務
    ，不得有下列情事：．．．八、接受委任辦理聘僱外國人之
    申請許可、招募、引進或管理事項，提供不實資料或健康檢
    查檢體。」為就業服務法第40條第8款所規定。違反者，依
    同法第65條第1項，處30萬元以上150萬元以下罰鍰。查本件
    上訴人持不實之診斷證明書向行政院勞工委員會申辦聘僱家
    庭外籍監護工，事證明確，並為上訴人所不爭，是其行為顯
    已違反就業服務法之禁止規定，更不以發生損害或危險為其
    要件，自應推定為有過失。上訴人雖主張，本案係上訴人之
    業務員何岡玲欺瞞上訴人，委託他人開具系爭診斷證明書，
    上訴人完全不知何岡玲所持之診斷書係屬偽造，且系爭證明
    書蓋有醫院、醫師印章，外觀無從看出是否偽造，上訴人顯
    已盡必要注意義務，毫無故意過失等情。然查，系爭診斷證
    明書並非由雇主所提供，業經雇主黃文松陳述綦詳，則上訴
    人對其承辦人員本應負高度監督審查之責，參酌民法第224
    條「債務人之代理人或使用人關於債之履行有故意或過失時
    ，債務人應與自己之故意或過失負同一責任。．．．」之法
    理，本件上訴人依就業服務法第40條之規定，於接受委任辦
    理聘僱外國人之申請許可事項時本即負有提供真實資料之義
    務，而本件義務之違反既係因上訴人之代理人或使用人之承
    辦人員之故意行為所致，則上訴人自應負同一故意行為之責
    任。從而，被上訴人以上訴人違反就業服務法第40條第8款
    規定，依同法第65條第1項規定就各案件科處罰鍰之最低額
    30萬元，於法並非無據，亦無逾越權限、濫用權力之情事。
    據以駁回上訴人在原審之訴。
三、上訴人不服原判決提起上訴，略以：本件係受犯法之不肖之
    徒誣指所致，該偽造診斷證明書何時取得？如何取得？上訴
    人及專案經理人全然不知，屬受害之善意第三人。且上訴人
    之前職員何岡玲之個人不法行為，前經台中地方法院刑事庭
    93年度訴字第418號判決有期徒刑6個月在案，依一事不再理
    法理，本事件既已受處罰，上訴人不應再重複受行政處罰。
    另本案當事人雇主黃文松與上訴人之前職員何岡玲約定雇主
    務必遵守就業服務法及外國人聘僱許可及管理辦法之規定，
    依民法第224條後段之規定，上訴人對此應不需負與故意或
    過失同一責任云云。核其意旨無非對上訴人是否涉有故意過
    失之爭執，屬於事實認定之問題，上訴意旨並未具體說明原
    判決違背何項法令、不適用或如何適用法令不當之具體情事
    ，即非主張原判決違背法令以為上訴理由，依首開規定及說
    明，其上訴為不合法，應予駁回。
四、依行政訴訟法第249條第1項前段、第104條、民事訴訟法第
    95條、第78條，裁定如主文。
中    華    民    國    95    年    1    月    12     日
                  第五庭審判長法  官  高  啟  燦
                              法  官  蔡  進  田
                              法  官  黃  璽  君
                              法  官  廖  宏  明
                              法  官  楊  惠  欽
以  上  正  本  證  明  與  原  本  無  異
中    華    民    國    95    年    1     月    12    日
                              書記官  彭  秀  玲


司法院資訊處製作；財團法人民間司法改革基金會備份。
